【裁判字號】    99,事聲,10056
【裁判日期】    990831
【裁判案由】    確定訴訟費用額
【裁判全文】
臺灣臺北地方法院民事裁定           99年度事聲字第10056號
異  議  人  甲○
上列異議人因與相對人乙○○間聲請確定訴訟費用額事件，對本
院於民國九十九年六月十一日所為之裁定聲請補充裁定，本院裁
定如下：
    主    文
異議駁回。
    理    由
一、按訴訟標的之一部或訴訟費用，裁判有脫漏者，法院應依聲
    請或依職權以判決補充之，此於裁定亦準用之，民事訴訟法
    第二百三十三條第一項及第二百三十九條分別定有明文。所
    謂裁判有脫漏，係指法院應於主文表示裁判結果之事項，實
    際上未為裁判之表示而言，至於非應表示於判決主文之事項
    ，則不與焉（最高法院七十七年度台抗字第九六號裁定意旨
    參照）。又訴訟標的之一部有脫漏，係指裁判主文既未就當
    事人請求之法律關係有所裁判，於理由不予論述，完全忽略
    該部分為訴訟標的之法律關係之主張而言（最高法院八十二
    年度台聲字第六四四號裁定意旨）。
二、本件異議意旨略以：臺灣高等法院九十六年度上更(一)字第九
    五號判決主文第三項裁判：「第二審及發回前第三審訴訟費
    用除確定部分外，由被上訴人負擔72%，餘由上訴人負擔。
    」，惟本院民國九十八年三月二十三日所為之九十七年度審
    司聲字第二四二號裁定卻漏未就異議人繳納之第二審裁判費
    新台幣（下同）四萬六千九百三十六元及七萬零四百零四元
    ，及第三審裁判費三萬二千二百三十九元部分為裁判，經異
    議人聲請補充裁判，竟遭原裁定駁回，自屬違誤，爰依民事
    訴訟法第二百三十九條準用第二百三十三條規定，聲請補充
    裁定云云。
三、經查，本件聲請人與相對人間請求給付租金事件，已經本院
    九十四年度訴字第三四六九號、臺灣高等法院九十五年度上
    字第一五二號判決、最高法院九十六年度台上字第九０六號
    判決及臺灣高等法院九十六年度上更(一)字第九五號判決確定
    ，其第二審及發回前第三審訴訟費用，除確定部分外，應由
    相對人負擔百分之七十二，餘由抗告人負擔，有各該判決書
    為證。嗣異議人向本院聲請確定訴訟費用額，經本院於九十
    八年三月二十三日以九十七年度審司聲字第二四二號裁定相
    對人負擔之訴訟費用額確定為六千一百五十五元，及自本裁
    定送達相對人之翌日起至清償日止，按週年利率百分之五計
    算之利息，嗣抗告人就該裁定聲請補充裁定，業經原處分駁
    回在案。本院九十八年三月二十三日九十七年度審司聲字第
    二四二號裁定已就異議人與相對人間應負擔之訴訟費用額，
    審閱歷審相關卷宗確認裁判費用之支出情形後，依民事訴訟
    法第九十一條、第九十二條及第九十三條之規定，詳加計算
    兩造應負擔之訴訟費用額，並就相等之額抵銷且確定兩造應
    負擔之訴訟費用額，而裁定相對人應賠償異議人之差額，此
    觀該裁定理由即明，並無異議人所主張漏未裁定之問題，則
    原處分駁回異議人之聲請，並無違誤，異議人指摘原處分有
    所違誤，即屬無據，應予駁回。
四、依民事訴訟法第二百四十條之四第三項後段，裁定如主文。
中    華    民    國    99    年    8     月    31    日
                  民事第三庭    法  官  黃書苑
以上正本係照原本作成
如對本裁定抗告須於裁定送達後10日內向本院提出抗告狀，並繳
納抗告費新台幣1,000元。
中    華    民    國    99    年    8     月    31    日
                                書記官  蔡月女

司法院資訊處製作；財團法人民間司法改革基金會備份。
